Personal Banker

## **OBJECTIEF**

Een commerciële en uitdagende job waarbij ik klanten kan adviseren in het beheer van hun vermogen om samen de beoogde doelstellingen te realiseren. Dit ondersteund door een werkgever die verantwoordelijkheid en vertrouwen geeft, investeert in innovatieve producten en diensten, sterke technische ondersteuning en een periodieke opleiding aanreikt.

### Persoonlijke informatie

Geboortedatum Januari 23, 1977

Geboorteplaats Turnout, België

Nationaliteit Belg

Burgerlijke Samenwonend, twee zonen: Mauro en Ilan.

staat

### PROFIEL

Personal advisor met 15 jaar relevante ervaring in de banksector.

Een gemotiveerde en gepassioneerde teamplayer met diepgaande kennis aangaande beleggingen, kredieten, verzekeringen en fiscaliteit.

Brede kennis financiële markten.

Steeds op zoek naar kennis om mezelf verder te ontwikkelen.

Beschik over capaciteiten om moeilijke materie verstaanbaar over te brengen.

Verantwoordelijkheidszin, ondernemend.

Vlot in omgang - organisatorisch.

### TALEN

Nederlands Moedertaal

Engels Zeer goede kennis.

Frans Goede kennis.

Duits Noties.

#### ALGEMENE INTERESSES

Hobby's Moutainbike, fitness, snowboarding, reizen, lezen.

# **OPLEIDING**

2010 Expert Class Advisor of Personal Financial Planning

UAMS, Antwerp Management School - onderscheiding.

2007 Distributie van verzekeringen

Febelfin Academy - grootste onderscheiding.

1997 Diploma secundair onderwijs.

### Vormingscursussen

Antimisbruikbepalingen 2012

Financiele markten 2008

Successie en vermogensplanning 2005

Levens en beleggingsverzekeringen 2004

Fiscaliteit woonkrediet 2003

Woonkredieten 2003

Commerciele reflex 2001

Consumentenkredieten 2001

Beleggingen: inleiding en uitdieping 2000

Algemene bankcursus KBC 1998

#### Werkervaring

2010-heden

Mei Personal Advisor, Deutsche Bank, Bredaban 272-274 te 2930 Brasschaat.

Beheer van een 200tal klantenportefeuilles binnen het segment DB Personal.

Klanten wegwijs maken in het enorme beleggings- en dienstenaanbod van de bank.

Complexe dossiers na eerste analyse en advies doorverwijzen naar interne en/of externe specialisten.

Dit alles met als doel commerciële resultaten te boeken, de klantentevredenheid te verhogen en daarnaast de tegoeden van de door mij beheerde klanten te verhogen.

Ambasador strategie: informeren en briefen van mijn directe collega's aangaande de strategische visie van Deutsche Bank Group en de ontwikkelingen binnen private solutions descretionair beheer - zodat wij alle klanten op een correcte en uniforme manier adviseren.

Juni 2008-2010 Financieel adviseur, Deutsche Bank, Bredabaan 272-274 te 2930 Brasschaat.

Adviseren, opvolgen en informeren retailclienteel

Aanwinst en retentie nieuwe klanten bewerkstelligen

Bestaande klanten cross - en upsellen

Potentieel detecteren en klant richten naar het aanbod dat het best bij zijn profiel past

Juni 2005-2008 Financieel adviseur bij Dexia Bank, Sint-Bernardsesteenweg 306 te 2020 Antwerpen.

Adviseur sparen en beleggen en specialist woonkredieten van het agentschap. Opvolgen van een 150-tal beleggingsklanten uit het hogere cliëntensegment (Personalent, Private) en de verantwoordelijkheid binnen het agentschap aangaande woonkredieten.

November Financieel adviseur bij Fintro, Peeters - Van Riel byba, Mechelsesteenweg 98 te 2018 2000-Mei 2005 Antwerpen.

> Mijn oorspronkelijke functie was relatiebeheerder retailcliënteel, zowel sparen en beleggen als kredieten. Nadien ben ik doorgegroeid tot verantwoordelijke voor de woonkredieten en maakte ik deel uit van de beleggingscel binnen het kantoor.

Juli 2000- **Administratief bediende** bij het Instituut voor Bosbouw en Wildbeheer (IBW), ministerie 2000 van de Vlaamse Gemeenschap, Duboislaan 14 te 1560 Hoeilaart.

Algemeen administatief werk, verantwoordelijke wetenschappelijke bibliotheek.

Mei **Loketbediende** bij KBC bank, Heidestatiestraat 83 te 2920 Heide-Kalmthout.

1998-2000

Loketwerk, administratieve taken, verantwoordelijke voor de automaten.

Nov Interimwerk 1997-1998

## SOFTWAREKENNIS

Microsoft Windows, Linux, Ms. Office, CRM tool, portfolio manager, bankapplicaties.

## Referenties

#### Eric Manpaey,

Directeur bestuurder Belfius Antwerpen Zuidrand cvba, +037400710.

#### Les Van Parys,

Bestuurder Belfius Antwerpen Zuidrand cvba, +032609696.

### Lucien Verheyen,

Senior advisor sparen en beleggen, Belfius Antwerpen Zuidrand cvba, +038209140.